臺灣士林地方法院刑事判決　　　　　　　 94年度易字第204號
公　訴　人　臺灣士林地方法院檢察署檢察官
被　　　告　甲○○
上列被告因竊盜案件，經檢察官提起公訴（94年度偵字第2062號）
，本院判決如下：
    主  文
甲○○攜帶兇器竊盜未遂，累犯，處有期徒刑捌月。扣案之鐵勾
壹支沒收。
    事  實
一、甲○○曾犯竊盜罪，經台灣屏東地方法院判處有期徒刑1 年
    ，於民國92年3 月16日執行完畢，仍不知悔改。竟意圖為自
    己不法之所有，於93年12月25日清晨5 時10分許，至臺北縣
    汐止市○○○ 路128 巷口，持其所有客觀上足以傷害人身體
    之兇器鐵勾1 支，以之破壞丙○○停放該處之車號7B─9069
    自小貨車（登記闕男之妻鄭慧玉名下）車門後，撬開車鎖（
    毀損部分未據告訴），進入該車內竊盜財物，然遍搜無財物
    欲離去之際，因經附近住戶乙○○目擊而阻止其離去並報警
    ，嗣經警到場後，自甲○○身上扣得上開鐵勾一支。
二、案經臺北縣政府縣警察局汐止分局移送臺灣士林地方法院檢
    察署檢察官偵查起訴。
    理  由
一、訊據被告甲○○固坦承於右揭時、地攜帶鐵勾1 支，行經該
    案發地點上開汽車旁之事實，惟否認有何竊盜犯行，辯稱：
    上開鐵勾係伊做綁鐵工作所用，先前放在朋友家，當天伊到
    朋友家取回該鐵勾，欲回自己住處，經過上開汽車旁約不到
    3 秒鐘，即為證人乙○○攔下，指伊竊盜云云。經查：
  (一)丙○○所有上開車號7B─9069自小客車於上揭時、地遭人挖
    開門鎖，破壞車門後，進入車內翻動財物，惟尚無財物遭竊
    之事實，業據丙○○於警詢中陳述明確（見偵查卷第15頁93
    年12月25日警詢筆錄），復有上開汽車之行車執照影本1 份
    在卷可稽。
  (二)證人乙○○於本院具結證述：汐止市○○○路128 巷之巷道
    很短，清晨時很安靜，伊適巧在住家內聽到有撬東西的聲音
    ，就從臥室窗戶探頭看出去，街道有路燈，被告當時穿著便
    利型雨衣及長袖衣褲，手上拿著銀色發光東西，背向車子，
    手拿工具撬車鎖，且不斷四處張望，若有機車經過，被告即
    停下假裝若無其事，被告也有蹲下撬車鎖之動作。當伊看到
    被告開車門進入車內，就撥電話報警，第1 次因報錯地址，
    警察未立刻至現場，伊於是出去看地址，當時被告還在車內
    翻置物箱，伊就到附近早餐店借用電話報警更正地址，當警
    員接近現場，被告才從車內出來，走到巷口，伊見狀就擋住
    被告，要他別走，並向被告說警察到場了。被告就用威脅口
    吻說：「不然你想怎樣」，此時警方剛好到場，被告態度馬
    上轉變，伊見被告手上有拿著薄薄的東西，但被害人說車上
    未遺失物品等情甚明（見本院審判筆錄）。
  (三)上開車號7B─9069自小客車於上開時、地左車門鎖孔遭人以
    工具破壞，車內置物箱等處遭明顯翻動之痕跡，有該車照片
    6 張及台北縣政府警察局汐止分局員警於上開日期上午9 時
    45分製作之現場勘察報告1 份在卷可參。此外，復有被告承
    認其當時所攜帶經扣案之鐵勾1 支足資佐證，查該鐵勾係鐵
    製，前端尖銳，足認係撬開上揭車門鎖之工具。
  (四)被告辯稱其僅係路過該處而為證人乙○○攔下，指為竊賊云
    云，惟查乙○○自發現被告對被害人之車子有撬車鎖之行為
    ，即加以盯緊，旋見被告入車內翻找財物始報警，最後尚將
    被告攔下，當時現場並無其他人，此均經乙○○敘明，是乙○○應無因為誤認錯將被告誤為竊嫌之可能，由此亦足見被
    告所辯僅係卸責之詞而已，並不足採。
  綜上，本件罪證明確，被告竊盜犯行堪以已認定。
二、查上開扣案該鐵勾係被平日綁鐵之用，此經被告陳明，且查
    該鐵勾前端尖銳，為鐵製，客觀上足以傷害人身體，應認屬
    刑法第321 條第1 項第3 款所規定之「兇器」，被告在上開
    時、地持之破壞車鎖行竊未遂，所為係犯刑法第321 條第2
    項、第1 項第3 款之加重竊盜未遂罪。被告已經破壞被害人
    之車鎖，進入被害人之車內著手於翻找財物，僅因該車內無
    值錢之物而無所得即行離開，為未遂犯，依法減輕其刑。被
    告曾犯罪並經執行有期徒刑完畢，5 年內再犯有期徒刑以上
    之本罪，為累犯，依法加重其刑，並先加後減。爰審酌被告
    有竊盜之前科，素行欠佳，及本案犯罪之手段、未有所得、
    犯後態度等一切情狀，量處如主文所示之刑，以示懲警。扣
    案之鐵勾1 支，為被告所有，供犯罪所用，依法沒收之。
據上論斷：依刑事訴訟法第299 條第1 項前段，刑法第321 條第
1 項第3 款、第2 項、第26條前段、第47條、第38條第1 項第2
款，判決如主文。
本案經檢察官薛嘉珩到庭執行職務
中　　華　　民　　國　　94　　年　　9 　　月　　29　　日
                  刑事第七庭審判長法  官  趙文卿
                                  法  官  王俊雄
                                  法  官  吳祚丞
以上正本證明與原本無異。
如不服本判決，應於判決送達後10日內，向本院提出上訴狀。
                                  書記官  嚴慧萍
中　　華　　民　　國　　94　　年　　10　　月　　5 　　日
論罪法條：
刑法第321 條第1 項第3 款、第2 項
犯竊盜罪而有下列情形之一者，處六月以上、五年以下有期徒刑
：
一  於夜間侵入住宅或有人居住之建築物、船艦或隱匿其內而犯
    之者。
二  毀越門扇、牆垣或其他安全設備而犯之者。
三  攜帶兇器而犯之者。
四  結夥三人以上而犯之者。
五  乘火災、水災或其他災害之際而犯之者。
六  在車站或埠頭而犯之者。
前項之未遂犯罰之。
